【裁判字號】    98,訴,1503
【裁判日期】    981224
【裁判案由】    毒品危害防制條例
【裁判全文】
臺灣高雄地方法院刑事判決              98年度訴字第1503號
公  訴  人  臺灣高雄地方法院檢察署檢察官
被      告  甲○○
                      寮戶政事務所)
上列被告因違反毒品危害防制條例案件，經檢察官提起公訴（98
年度毒偵字第3875號），本院判決如下：
    主  文
甲○○施用第一級毒品，累犯，處有期徒刑壹年貳月；又施用第
二級毒品，累犯，處有期徒刑肆月，應執行有期徒刑壹年肆月。
扣案之甲基安非他命壹包（驗後淨重零點零壹陸公克）暨其包裝
袋、玻璃球壹個，均沒收銷燬之。
    事  實
一、甲○○於民國89年間，因施用毒品案件，經本院裁定送觀察
    、勒戒後，認有繼續施用毒品之傾向，再經本院裁定送強制
    戒治，其間經裁定停止戒治、撤銷停止戒治後，於90年8 月
    20日強制戒治期滿執行完畢後釋放，而經臺灣高雄地方法院
    檢察署檢察官於90年9 月11日以90年度戒毒偵字第1009號為
    不起訴處分。又於92年間，犯施用毒品罪，經本院以92年度
    訴字第1067號判決判處有期徒刑6 月確定，於94年1 月5 日
    執行完畢。另於94年間，犯施用毒品罪，經臺灣高等法院高
    雄分院以94年度上訴字第1806號判決判處有期徒刑1 年確定
    ，於97年12月21日執行完畢。
二、甲○○仍不知悔改，復基於施用第一級毒品海洛因及第二級
    毒品甲基安非他命之犯意，於98年6 月6 日下午3 時15分許
    為警採驗尿液時回溯24小時內之某時，在不詳地點，以不詳
    方式施用甲基安非他命1 次，及於同月4 日下午某時，在高
    雄縣鳳山市○○○路的黃埔公園內，以將海洛因摻入香菸內
    吸食之方式施用海洛因1 次，嗣於同月6 日下午2 時30分許
    ，經警在高雄縣鳳山市○○○路市場巷76號旁攔檢遭警，並
    扣得第二級毒品甲基安非他命晶體1 包（驗後淨重0.016 公
    克）及含甲基安非他命殘渣之玻璃球1 個。
三、案經高雄縣政府警察局鳳山分局報告臺灣高雄地方法院檢察
    署檢察官偵查起訴。
    理  由
一、按被告以外之人於審判外之言詞或書面陳述，除法律有規定
    者外，不得作為證據；又被告以外之人於審判外之陳述，雖
    不符第159 條之1 至第159 條之4 之規定，但經當事人於審
    判程序同意作為證據，法院審酌該言詞陳述或書面陳述作成
    時之情況，認為適當者，亦得為證據；當事人、代理人或辯
    護人於法院調查證據時，知有第159 條第1 項不得為證據之
    情形，而未於言詞辯論終結前聲明異議者，視為有前項之同
    意，刑事訴訟法第159 條第1 項、第159 條之5 規定甚明。
    經查，本判決後開所引用之各該被告以外之人於審判外之陳
    述（包括書面陳述），雖屬傳聞證據，惟業經被告黃慶彬、
    及檢察官於審理期日時均表示無意見而不予爭執，且迄至言
    詞辯論終結前亦均未聲明異議，本院審酌上開證據資料製作
    時之情況，尚查無違法不當之瑕疵，亦認為以之作為證據應
    屬適當，故揆諸前開法律規定與說明，爰逕依刑事訴訟法第
    159 條之5 規定，認前揭證據資料均例外有證據能力。
二、訊據被告對施用第一級毒品海洛因部分於審理時坦承不諱，
    並有高雄縣政府警察局鳳山分局偵辦毒品案件嫌疑人尿液採
    集編號對照表、現場照片11張、高雄縣政府警察局採集尿液
    檢體監管紀錄表監管紀錄表（見警卷第7-12頁）、臺灣檢驗
    科技股份有限公司98年7 月8 日濫用藥物尿液檢驗報告（見
    偵卷第22頁）在卷可稽，足認被告之自白與事實相符。至於
    前揭施用第二級毒品甲基安非他命部分，則矢口否認犯行，
    辯稱：伊被查獲前只有別人請伊吸食一根海洛因香菸而已，
    不知為何驗尿出來有甲基安非他命反應云云。惟查，被告於
    98年6 月6 日下午3 時15分許經警查獲採尿經送臺灣檢驗科
    技股份有限公司以氣相層析質譜分析法鑑驗結果，呈安非他
    命類、鴉片類陽性反應，此有上開臺灣檢驗科技股份有限公
    司檢驗報告及鳳山分局偵辦毒品案件嫌疑人尿液採集編號對
    照表、高雄縣政府警察局採集尿液檢體監管紀錄表足佐，且
    扣案之晶體1 包、玻璃球1 個，經送高雄醫學大學附設中和
    紀念醫院檢驗，亦均驗出含甲基安非他命成分，有卷附高雄
    醫學大學附設中和紀念醫院98年10月27日檢驗報告為憑（見
    審訴卷第58-59 頁），堪見被告所辯顯屬事後卸責之詞，應
    非可信。本件事證明確，被告犯行堪以認定。再查被告前有
    如事實欄所載，因施用毒品案件，經觀察、勒戒及強制戒治
    ，於90年8 月20日強制戒治執行完畢後釋放，並於92、94年
    間因施用毒品案件，分別經法院判處有期徒刑6 月、1 年，
    此有臺灣高等法院被告前案紀錄表附卷可憑，茲於前開時、
    地再犯施用毒品罪，依毒品危害防制條例第23條第2 項規定
    ，自應依法予以論處。
三、核被告所為，係犯毒品危害防制條例第10條第1 項之施用第
    一級毒品罪及同條第2 項之施用第二級毒品罪。被告持有海
    洛因、甲基安非他命之低度行為，應為施用之高度行為所吸
    收，不另論罪。被告施用海洛因及甲基安非他命各1 次之行
    為，犯意各別，行為互殊，應予分論併罰。又被告前有事實
    欄所載之有期徒刑執行完畢前科紀錄，有臺灣高等法院被告
    前案紀錄表存卷可考，其於受有期徒刑之執行完畢後5 年內
    ，故意再犯本件有期徒刑以上之罪，依刑法第47條第1 項之
    規定，均應論以累犯，並加重其刑。爰審酌被告歷經觀察勒
    戒及強制戒治，然仍未戒除毒癮，顯見其意志不堅，惟念其
    施用毒品之行為，究屬戕害自己身心，尚未危害他人，於查
    獲後坦承部分犯行，犯罪後態度尚可，及其施用毒品犯行前
    科次數等一切情狀，爰各量處如主文所示之刑，並定其應執
    行之刑，以示懲儆。另扣案之甲基安非他命1 包（驗前淨重
    0.021 公克，驗後淨重0.016 公克），已據被告供承為其所
    有，為第二級毒品，又甲基安非他命包裝袋及扣案之玻璃球
    1 個，因與沾染殘留之甲基安非他命，無法完全析離，應整
    體視為毒品，均依毒品危害防制條例第18條第1 項前段規定
    宣告沒收銷燬之。
據上論斷，依刑事訴訟法第299 條第1 項前段，毒品危害防制條
例第10條第1 項、第2 項、第18條第1 項前段，刑法第11條前段
、第51條第5 款、第47條第1 項，判決如主文。
本案經檢察官鄧怡君到庭執行職務。
中    華    民    國    98    年    12    月    24    日
              刑事第十七庭  審判長法  官  陳建和
                                  法  官  陳君杰
                                  法  官  余銘軒
以上正本證明與原本無異。
如不服本判決應於收受送達後10日內向本院提出上訴書狀，並應
敘述具體理由；如未敘述上訴理由者，應於上訴期間屆滿後20日
內向本院補提理由書（均須按他造當事人之人數附繕本）「切勿
逕送上級法院」。
中    華    民    國    98    年    12    月    24    日
                                  書記官   吳書逸
附錄論罪科刑法條
毒品危害防制條例第10條
施用第一級毒品者，處 6 月以上 5 年以下有期徒刑。
施用第二級毒品者，處 3 年以下有期徒刑。


司法院資訊處製作；財團法人民間司法改革基金會備份。
